---
title: "Linear Regression - House prices prediction"
format: html
editor: visual
---

## Linear Regression Model - House price prediction

1.  Desenvolva um modelo de regressão linear para prever o preço das casas (preços.RData) com base nas variáveis fornecidas:

    -   SalePrice: Preço de venda em dólares

    -   Basement_Area: Área do porão em pés quadrados

    -   Lot_Area: Tamanho do lote em pés quadrados \\

    -   Heating_QC: Qualidade e condição do aquecimento

    -   Season_Sold: Estação quando a casa foi vendida

    -   Gr_Liv_Area: Área acima do nível do solo em pés quadrados

    -   Garage_Area: Tamanho da garagem em pés quadrados

    -   Deck_Porch_Area: Área total de decks e varandas em pés quadrados

    -   Age_Sold: Idade da casa quando vendida, em anos

    -   Bedroom_AbvGr: Quartos acima do nível do solo Total_Bathroom:

    -   Número total de banheiros (meio banheiro contado como 10%)

#### Libraries

```{r libraries, message=FALSE, warning=FALSE}

library(tidyverse)
library(PerformanceAnalytics)
library(janitor)
library(corrplot)
library(lmtest)
library(GGally)
library(olsrr)

```

### Data Prep

#### Import data

```{r import_data, message=FALSE, warning=FALSE}

price <- readr::read_rds('dados/precos.rds')

```

#### Data Summary

```{r summary, warning=FALSE, message=FALSE}

summary(price)

```


#### Cleanup 

```{r cleanup, message=FALSE, warning=FALSE}

price <- janitor::clean_names(price)

```

#### Transformation

```{r transformation, message=FALSE, warning=FALSE}

# heating and season_sold columns are a character columns, need to be removed 



price <- price %>% 
  dplyr::select(-heating_qc, season_sold)

```

### Analysis

#### Model

- First attempt

```{r first_model}

first_model <- lm(sale_price ~., 
                  data = price)

summary(first_model)

```

- Stepwise model

```{r}

step_model <- step(first_model, direction = 'both')

summary(step_model)

```
```{r}

```


#### Checcking assumptions

- Normality test

```{r}

hist(first_model$residuals)
qqnorm(first_model$residuals)
qqline(first_model$residuals)


qqnorm(step_model$residuals)
qqline(step_model$residuals)
```
- Linearity relationship between dependent and independent variables

```{r}

lmtest::raintest(first_model)

```
- Homocedaticity test

```{r}
olsrr::ols_plot_resid_fit(first_model)

olsrr::ols_test_breusch_pagan(first_model)

```


- Checking colniearity/multicolinearity

The correlation matrix below don't indicate any colinearity constraint

```{r}

df_features <- price %>% dplyr::select(-sale_price)

cor_matrix <- cor(df_features)

corrplot::corrplot(cor_matrix, method = "color", type = "upper", tl.col = "black", tl.srt = 45, 
         tl.cex = 0.8, addCoef.col = "black", number.cex = 0.7, mar = c(0,0,2,0)) 

olsrr::ols_vif_tol(first_model)

```

#### Model analysis

mode